【裁判字號】    95,抗,523
【裁判日期】    951121
【裁判案由】    假扣押
【裁判全文】
臺灣高等法院臺中分院民事裁定  95年度抗字第523號
抗  告  人  丁○○
兼  上一人
法定代理人  甲○○
相  對  人  乙○○
            丙○○
上列抗告人因與相對人等間聲請假扣押事件，對於中華民國94年
4月13日臺灣彰化地方法院94年度裁全字第1068號所為裁定提起
抗告，本院裁定如下：
    主  文
抗告駁回。
抗告程序費用由抗告人連帶負擔。
    理  由
一、抗告人抗告意旨略以：依民事訴訟法第526條之規定，債權
    人就假扣押之原因，依法有釋明之義務，必待釋明有所不足
    ，而債權人陳明願供擔保或法院認為適當者，法院始得定相
    當之擔保，命供擔保後為假扣押，倘債權人不能釋明假扣押
    之原因存在，尚不能因債權人陳明願供擔保，即認足補釋明
    之欠缺。查相對人聲請假扣押意旨以頃聞抗告人有隱匿財產
    之情事，願供擔保以代釋明向抗告人聲請假扣押，但並未就
    其主張提出可供法院信其主張為真實之證據，難認相對人就
    假扣押之原因已盡釋明之責，遽原裁定准其假扣押之聲請，
    顯有違誤等語，請求廢棄原裁定。
二、按債權人就金錢請求或得易為金錢請求之請求，欲保全強制
    執行者，得聲請假扣押。假扣押非有日後不能強制執行或甚
    難執行之虞者，不得為之。請求及假扣押之原因應釋明之，
    前項釋明如有不足，而債權人陳明願供擔保或法院認為適當
    者，法院得定相當之擔保，命供擔保後為假扣押，民事訴訟
    法第522條第1項、第523條第1項及第526條第1項、第2項所
    明定。依上開規定可知，債權人聲請假扣押，應就假扣押之
    原因加以釋明。而所謂假扣押之原因，係指債務人浪費財產
    ，增加負擔，或就其財產為不利益之處分，將成為無資力之
    狀態，或將移住遠方、逃匿無蹤、隱匿財產等情形是也。該
    項釋明如有不足，而債權人陳明願供擔保或法院認為適當者
    ，法院得定相當之擔保，命供擔保後為假扣押。
三、經查，本件相對人於原法院聲請假扣押，所主張之假扣押原
    因為抗告人等為圖逃避本案債務，正紛紛脫產，設不即時對
    其財產實施假扣押而任其自由處分，相對人等之債權必有日
    後不能執行或甚難執行之虞等語，足認相對人就聲請假扣押
    之原因已釋明至使原法院信其假扣押之原因大致為適當，惟
    為補強其釋明之不足，原法院乃命其供擔保後准予假扣押，
    此與相對人就假扣押之原因絲毫未為釋明之情形即屬有間。
    嗣相對人於本院亦提出答辯狀主張：兩造對於假扣押之本案
    請求前已經過多次調解未果，且相對人當時又聽聞抗告人附
    近鄰居表示抗告人揚言相對人如不和解，以後將一毛錢也得
    不到等傳言，相對人在抗告人一再拒絕和解又聽聞此傳言之
    情況下，始提出本件假扣押之聲請並聲明願供擔保以代釋明
    之不足等語，益堪認相對人所主張抗告人將隱匿財產之假扣
    押原因已為釋明，雖仍有不足，然原法院既已命相對人供相
    當之擔保而補釋明之不足，原裁定於法核無違誤，抗告意旨
    猶執陳詞，指摘原裁定不當，求予廢棄，為無理由，應予駁
    回。
四、據上論結，本件抗告為無理由，依民事訴訟法第495條之1、
    第449條、第95條、第85條第2項，裁定如主文。
中    華    民    國    95    年    11    月    21    日
                      民事第二庭審判長法  官  童有德
                                      法  官  蔡秉宸
                                      法  官  翁芳靜
以上正本係照原本作成。
不得再抗告。
                                      書記官  許美惠
中    華    民    國    95    年    11    月    23    日
                                                      Ｈ


司法院資訊處製作；財團法人民間司法改革基金會備份。
